【裁判字號】    98,消債清,96
【裁判日期】    980525
【裁判案由】    清算事件
【裁判全文】
台灣台中地方法院民事裁定            98年度消債清字第96號
    聲  請  人
    即  債務人  甲○○
                          7號.
    相  對  人
    即  債權人  臺灣銀行股份有限公司
    法定代理人  癸○○
    相  對  人
    即  債權人  台北富邦商業銀行股份有限公司
    法定代理人  丁○○
    相  對  人
    即  債權人  國泰世華銀行股份有限公司
    法定代理人  乙○○
    代  理  人  馮佳慧
    相  對  人
    即  債權人  渣打國際商業銀行股份有限公司
    法定代理人  己○○
    相  對  人
    即  債權人  臺灣新光商業銀行股份有限公司
                          6~.
    法定代理人  梁成金
                          6~.
    代  理  人  戊○○
    相  對  人
    即  債權人  香港商香港上海匯豐銀行股份有限公司
                （原「中華商業銀行股份有限公司」）
    法定代理人  丑○○
    相  對  人
    即  債權人  遠東國際商業銀行股份有限公司
    法定代理人  丙○○
    代  理  人  壬○○
    相  對  人
    即  債權人  玉山商業銀行股份有限公司
    法定代理人  庚○○
    代  理  人  謝天時
    相  對  人
    即  債權人  台新國際商業銀行股份有限公司
    法定代理人  蔡孟
    相  對  人
    即  債權人  中國信託銀行股份有限公司
    法定代理人  子○○
    代  理  人  陳哲彥
    相  對  人
    即  債權人  永豐信用卡股份有限公司
    法定代理人  尹衍樑
    代  理  人  蔡盈慧
    相  對  人
    即  債權人  友邦國際信用卡股份有限公司
    法定代理人  雷信堅
    代  理  人  辛○○
上列當事人聲請消費者債務清理事件，本院裁定如下：
    主    文
債務人甲○○自中華民國98年 5月25日16時起開始清算程序，並
同時終止清算程序。
    理    由
一、按更生方案未依消費者債務清理條例第59條、第60條規定可
    決時，除有該條例第64條規定之情形外，法院應以裁定開始
    清算程序，消費者債務清理條例第61條定有明文。又法院開
    始清算程序之裁定，應載明其年、月、日、時，並即時發生
    效力，復為同條例第83條第 1項所明定。又債務人有虛報債
    務、隱匿財產，或對於債權人中之一人或數人允許額外利益
    ，情節重大，法院應不認可更生方案，同條例第63條第 1項
    第9款亦定有明文。
二、查，本件債務人聲請更生，前雖經本院於97年9月2日裁定開
    始更生程序在案，惟債務人依確定之債權表，積欠債務為3,
    613,752元 ，然所提之更生方案（債務人所提更生方案為每
    月清償10,000元，分8年96期，共960,000元，占總債務26.5
    7%），卻未能依消費者債務清理條例第59條、第60條規定獲
    得債權人會議，或債權人書面表決之可決。又本件參酌債權
    人所提出其前之消費紀錄，其中於93年 1月透過渣打國際商
    業銀行股份有限公司代償台新國際商業銀行股份有限公司債
    務225,000元、於93年2月13日透過台新國際商業銀行股份有
    限公司代償台北富邦商業銀行股份有限公司債務 100,000元
    、中華商業銀行股份有限公司債務100,000元、於93年2月25
    日再透過遠東國際商業銀行股份有限公司代償台北富邦商業
    銀行債務 190,000元、台新國際商業銀行股份有限公司債務
    120,000元 、於93年3月2日透過永豐信用卡股份有限公司代
    償台北商銀之債務 222,076元，本應知所節制控制消費，
    於93年2月9日在克堤國際消費12,350元、93年 3月23日在遠
    東航空股份有限公司消費1,500元、93年5月19日預借現金24
    0,000元、93年6月24日在第一產物保險股份有限公司消費11
    9,230元、93年6月30日在克堤國際消費110,000元、93年8月
    23日預借現金280,000元、93年9月5日、21日在衣碟桃園館Z
    OLO消費 13,000元、93年10月29日在泰元旅行社有限公司消
    費23,000元、93年11月3日、14日在印尼巴里島消費6,304元
    、93年11月19日預借現金 123,150元、93年11月26日透過國
    泰世華商業銀行股份有限公司代償債務 299,583元、93年11
    月30日在中華美容技藝促進協會消費40,400元、93年12月27
    日、30日在特力翠豐公司消費21,653元94年1月8日、15日在
    在特力翠豐公司、家樂福消費14,931元94年 1月16日、17日
    在新掀貨、愛買吉安、家樂福消費14,473元、94年2月4日信
    用貸款150,000元、94年2月25日在克堤國際消費57,130元、
    94年3月21日在鴻祥美髮美容材料行消費8,000元、94年 4月
    11日在一零四資訊科技股份有限公司消費19,950元、94年 5
    月13日在克堤國際消費1,500元、於94年5月24日預借現金25
    ,000元、94年6月1日在克堤國際消費 42,000元、94年6月27
    日在克國際消費6,490元、94年6月 3日預借現金33,800元、
    於94年6月8日預借現金130,000元、94年6月17日在第一產物
    保險股份有限公司消費24,000元、94年7月4日在第一產物保
    險股份有限公司消費42,000元、94年 7月28日在克堤國際消
    費100,000元、37,000元、9,000元、94年8月5日在克堤國際
    消費7,700元、94年8月26日預借現金205,000元、94年9月13
    日將中國信託商業銀行股份有限公司債務 153,719元整合為
    分12期償還（每期12,820元），隨即於94年 9月14日在克
    堤國際消費150,000元、150,000元、於94年 9月23日在克堤
    國際消費12,870元、94年9月27日在克堤國際消費170,000元
    、94年10月27日在衣碟桃園館ZOLO消費 6,150元、94年10月
    31日在克堤國際消費77,160元、94年11月 1日在育謄旅行社
    有限公司消費19,300元、94年11月 5日預借現金63,000元、
    於94年11月7日預借現金100,000元、於94年11月12日、13日
    在馬來西亞消費2,919元 、94年11月27日在新禾股份有限公
    司消費14,000元、110,000元 、94年12月13日在大都會傢飾
    生活館、翔美寢飾消費分別20,000元、50,000元、94年11月
    28日在克堤國際消費7,000元、94年12月5日、9日在OIO孕婦
    裝消費9,100元、94年12月13日預借現金76,000元、95年1月
    16日、27日在克堤國際消費14,980元、11,060元、95年2月7
    日在名容國際專業女子美容連鎖消費11,000元等有非日常生
    活所需之消費，故難認債務人之更生方案條件係屬公允；矧
    ，債務人於本院98年 3月17日訊問時自承我也要每月還民間
    債權人（我父親與我公公）30,000元左右等語，然此並未見
    債務人將民間債權人列入債權人清冊、更生方案，且要每月
    清償30,000元，顯然有虛報債務、隱匿財產及對於債權人中
    之一人或數人允許額外利益之情形，則本件自不符合得由法
    院逕以裁定認可更生方案之要件。再查，依據債務人所提財
    產及收入狀況說明書所載，債務人別無其他財產，再參酌本
    件清算程序之規模，堪認債務人之財產應不敷清償清算程序
    之費用，爰依上開規定裁定開始本件清算程序，並同時終止
    清算程序。
中    華    民    國    98    年    5     月    25    日
                  民事庭法  官  顏世傑
上為正本係照原本作成
「開始清算程序」之裁定不得抗告，如不服「同時終止清算程序
」之裁定，應於裁定送達後10日內，以書狀向本院提出抗告，並
繳納抗告費新臺幣1000元。
中    華    民    國    98    年    5     月    25    日
                        書記官  陳麗卿


司法院資訊處製作；財團法人民間司法改革基金會備份。
